【裁判字號】    94,聲簡再,6
【裁判日期】    950307
【裁判案由】    聲請再審
【裁判全文】
臺灣桃園地方法院刑事裁定             94年度聲簡再字第6號
再 抗 告人  甲○○  26歲.
                    國民
代  理  人  乙○
上列抗告人因偽造貨幣案件，對於本院民國九十四年十二月三十
日第二審刑事裁定（94年度聲簡再字第6號），提起再抗告，本
院裁定如下：
    主  文
再抗告駁回。
    理  由
一、本件再抗告意旨詳如抗告人九十五年一月十三日所提之「抗
    告及聲請再審狀」影本所載（如附件）。
二、按不得上訴於第三審法院之案件，其第二審法院所為裁定，
    不得抗告，刑事訴訟法第四百零五條定有明文。是以對第二
    審法院所為裁定得否抗告，端視該案件是否為得上訴於第三
    審法院而定。又對於簡易判決有不服者，得上訴於管轄之第
    二審地方法院合議庭，不服高等法院之第二審或第一審判決
    而上訴者，應向最高法院為之，刑事訴訟法第四百五十五條
    條之一、第三百七十五條亦分別定有明文。是依前述規定所
    示，當事人對於簡易程序第二審地方法院合議庭之判決，不
    得上訴於第三審法院，故對於該地方法院合議庭第二審裁定
    ，亦不得提起抗告。再原審法院認為抗告不合法律上之程式
    或法律上不應准許，或其抗告權已經喪失者，應以裁定駁回
    之；對於抗告法院之裁定，除刑事訴訟法第四百十五條第一
    項但書各款設有特別規定者外，不得再行抗告，刑事訴訟法
    第四百零八條、四百十五條亦有明文。
三、聲請人於抗告及聲請再審狀中首提出對本院九十四年度聲簡
    再字第六號刑事裁定不服之意旨，惟又以附帶說明之方式陳
    述對原判決（本院九十四年度簡上字第一四五號第二審確定
    判決）不服之意旨，查其真意應係對「抗告裁定」，即本院
    九十四年十二月三十日所為之九十四年度聲簡再字第六號刑
    事裁定提起再抗告，合先敘明。
四、查本件再抗告人對本院九十一年度簡上字第一四五號偽造貨
    幣案件聲請再審，前經本院合議庭於九十四年十一月二十八
    日裁定駁回確定（簡易程序之第二審裁定不得抗告），嗣再
    抗告人對該裁定仍提起抗告，亦經本院合議庭於九十四年十
    二月三十日以抗告不合法裁定駁回確定在案。茲抗告人對本
    院合議庭九十四年十二月三十日所為抗告駁回之裁定提起再
    抗告，核無刑事訴訟法第四百十五條第一項但書各款所列情
    形，自不得再行抗告。
五、末須附帶說明者，本件再抗告人屢具狀聲請再審，卻均未附
    具原審判決書，致聲請不合法而遭法院不斷駁回其聲請，此
    不僅無助於聲請人實質權益之保障，益徒浪費司法資源。是
    本件再抗告人如欲對原判決聲請再審，應另具狀並附具原審
    判決書向本院聲請，始為適法，併此敘明。
六、依刑事訴訟法第四百零五條、第四百零八條第一項前段規定
    ，裁定如主文。
中    華    民    國     95    年    3    月     7    日
                臺灣桃園地方法院刑事第六庭
                 審判長法  官  林  孟  宜
                       法  官  陳  永  來
                       法  官  錢  建  榮
以上正本證明與原本無異。
不得抗告。
                      書記官   劉  寶  霞
中    華    民    國    95    年    3     月    8     日


司法院資訊處製作；財團法人民間司法改革基金會備份。
